【裁判字號】    99,訴,821
【裁判日期】    990727
【裁判案由】    違反毒品危害防制條例
【裁判全文】
臺灣彰化地方法院刑事判決               99年度訴字第821號
公  訴  人  臺灣彰化地方法院檢察署檢察官
被      告  甲○○
上列被告因違反毒品危害防制條例案件，經檢察官提起公訴（99
年度毒偵字第1029號），本院合議庭裁定改由受命法官獨任以簡
式審判程序審理，判決如下：
    主  文
甲○○施用第一級毒品，累犯，處有期徒刑玖月；又施用第二級
毒品，累犯，處有期徒刑伍月；應執行有期徒刑壹年。
    犯罪事實
一、甲○○前因詐欺案件，經本院於民國97年3 月28日，以97年
    彰簡字第345 號判處有期徒刑6 月確定，於98年5 月17日縮
    刑期滿執行完畢。又因施用第一、二級毒品案件，經臺灣臺
    中地方法院以96年度毒聲字第593 號裁定送觀察、勒戒後，
    認有繼續施用毒品之傾向，復經同院以97年度毒聲字第67號
    裁定令入戒治處所，施以強制戒治，於97年11月18日強制戒
    治執行完畢釋放，並由臺灣彰化地方法院檢察署檢察官於97
    年12月4 日，以97年度戒毒偵字第319 號為不起訴處分確定
    。詎其猶不知悔改，於前揭強制戒治執行完畢釋放後5 年內
    ，復基於施用第一級毒品海洛因、第二級毒品甲基安非他命
    之犯意，先於99年4 月19日晚上7 時許，在彰化縣彰化市○
    ○街259 巷9 號住處，以海洛因摻水用針筒注射體內之方式
    ，施用第一級毒品海洛因1 次；再於同日晚上9 時許，在上
    址，將甲基安非他命置於玻璃球吸食器，於下方燒烤，以吸
    食煙霧之方式，施用第二級毒品甲基安非他命1 次。嗣於99
    年4 月20日凌晨1 時50分許，為警在臺中縣大肚鄉○○村○
    ○路○段與自由路口攔檢，經其同意採尿送驗，結果呈嗎啡
    及甲基安非他命陽性反應，始悉上情。
二、案經臺中縣警察局烏日分局報請臺灣彰化地方法院檢察署檢
    察官偵查起訴。
    理  由
一、按除被告所犯為死刑、無期徒刑、最輕本刑為3 年以上有期
    徒刑之罪或高等法院管轄第一審案件者外，於刑事訴訟法第
    273 條第1 項程序進行中，被告先就被訴事實為有罪之陳述
    時，審判長得告知被告簡式審判程序之旨，並聽取當事人、
    代理人、辯護人及輔佐人之意見後，裁定進行簡式審判程序
    ；除簡式審判程序、簡易程序及第376 條第1 款、第2 款所
    列之罪之案件外，第一審應行合議審判，刑事訴訟法第273
    條之1 第1 項、第284 條之1 分別定有明文。本件被告甲○
    ○所犯係死刑、無期徒刑、最輕本刑為3 年以上有期徒刑或
    高等法院管轄第一審案件以外之罪，並於本院行準備程序時
    就被訴事實為有罪之陳述，本院合議庭依前揭規定，經評議
    結果，裁定改由受命法官獨任行簡式審判程序，先予敘明。
二、上開犯罪事實，業據被告本院審理時坦承不諱，且其於99年
    4 月20日為警查獲時所採取之尿液，經送鑑驗結果，均呈嗎
    啡及甲基安非他命反應，有臺中縣警察局烏日分局大肚分駐
    所委託鑑驗尿液與真實姓名對照表及詮昕科技股份有限公司
    99年4 月30日濫用藥物尿液檢驗報告（報告編號：00000000
    ）各1 紙附卷可稽，足認被告自白與事實相符，本件事證明
    確，被告犯行洵堪認定。
三、按海洛因、甲基安非他命為毒品危害防制條例第2 條第2 項
    第1 、2 款所稱之第一級毒品，不得施用、持有。次按，犯
    毒品危害防制條例第10條施用第一級、第二級毒品之罪者，
    檢察官應聲請法院裁定，令被告入勒戒處所觀察、勒戒，經
    觀察、勒戒後，檢察官依據勒戒處所之陳報，認受觀察、勒
    戒人無繼續施用毒品傾向者，應即釋放，並為不起訴之處分
    ；認受觀察、勒戒人有繼續施用毒品之傾向者，檢察官應聲
    請法院裁定令入戒治處所強制戒治，其期間為6 個月以上，
    至無繼續強制戒治之必要為止，但最長不得逾1 年，強制戒
    治期滿，應即釋放，由檢察官為不起訴之處分。觀察、勒戒
    或強制戒治執行完畢釋放後，5 年內再犯第10條之罪者，應
    依一般刑事訴訟程序予以起訴論罪科刑，此觀諸毒品危害防
    制條例第20條第1 項、第2 項、第23條第1 項、第2 項規定
    自明。被告前因施用第一、二級毒品案件，經臺灣臺中地方
    法院以96年度毒聲字第593 號裁定送觀察、勒戒後，認有繼
    續施用毒品之傾向，復經同院以97年度毒聲字第67號裁定令
    入戒治處所，施以強制戒治，於97年11月18日強制戒治執行
    完畢釋放，並由臺灣彰化地方法院檢察署檢察官於97年12月
    4 日，以97年度戒毒偵字第319 號為不起訴處分確定等情，
    有臺灣高等法院被告前案紀錄表在卷可佐，其於強制戒治執
    行完畢釋放後5 年內，再犯本件施用毒品案件，依前述規定
    自應予以起訴論罪科刑。
四、核被告所為，各係犯毒品危害防制條例第10條第1 項施用第
    一級毒品罪、同條第2 項施用第二級毒品罪。其持有第一級
    毒品海洛因及第二級毒品甲基安非他命之低度行為，分別應
    為施用之高度行為所吸收，均不另論罪。所犯上開二罪，犯
    意各別、罪名有異，應予分論併罰。又被告前因詐欺案件，
    經本院於97年3 月28日，以97年彰簡字第345 號判處有期徒
    刑6 月確定，於98年5 月17日縮刑期滿執行完畢等情，亦有
    上開前案紀錄表在卷可按，其於有期徒刑執行完畢後5 年內
    ，故意再犯本件有期徒刑以上之各罪，均為累犯，應依刑法
    第47條第1 項之規定，各加重其刑。爰審酌被告甫因施用第
    一、二級毒品案件，經本院以99年度訴字第281 、404 、40
    6 號判決定其應執之刑為有期徒刑1 年6 月在案，竟仍無視
    於毒品對於自身健康之戕害及國家對於杜絕毒品犯罪之禁令
    ，一犯再犯，顯見上開刑罰實難收警惕之效，自不宜輕縱，
    應予嚴懲，惟斟酌修正後刑法刪除連續犯之規定，即採一罪
    一罰之刑事政策，為避免刑罰輕重失衡，及考量被告施用毒
    品僅戕害己身，犯後均坦承犯行，態度良好等一切情狀，分
    別量處如主文所示之刑，並定其應執行之刑。
據上論斷，應依刑事訴訟法第273 條之1 第1 項、第299 條第1
項前段，毒品危害防制條例第10條第1 項、第2 項，刑法第11條
前段、第47條第1 項、第51條第5 款，判決如主文。
中    華    民    國    99    年    7     月    27    日
                  刑事第八庭  法  官  戰諭威
以上正本證明與原本無異。
如不服本判決應於收受判決後10日內向本院提出上訴書狀，並應
敘述具體理由。其未敘述上訴理由者，應於上訴期間屆滿後20日
內向本院補提理由書( 均須按他造當事人之人數附繕本) 「切勿
逕送上級法院」。
中    華    民    國    99    年    7     月    27    日
                              書記官  黃當易
附錄本案論罪科刑法條：
毒品危害防制條例第10條
施用第一級毒品者，處6 月以上5 年以下有期徒刑。
施用第二級毒品者，處3 年以下有期徒刑。

司法院資訊處製作；財團法人民間司法改革基金會備份。
